最高法院刑事判決　　　　　　　　　　　　　　　九十一年度台上字第三二一○號
　　上　訴　人　台灣高等法院檢察署檢察官
　　被　　　告　甲○○
右上訴人因被告公共危險案件，不服台灣高等法院中華民國九十一年三月二十七日第
二審更審判決（九十年度上更(一)字第五五號，起訴案號：台灣士林地方法院檢察署八
十五年度偵字第一二四九號），提起上訴，本院判決如左：
    主  文
原判決撤銷，發回台灣高等法院。
    理  由
本件原判決以公訴意旨略以：被告甲○○因其父吳國榮（已，另予不起訴處分）於
民國七十六年間，提供所有台北縣淡水鎮○○段二二二之九地號等多筆土地予建商嘉
力建設有限公司，興建淡江大學城社區，完工後亦分得其中部分房屋，住居同鎮○○
路一八二巷三弄十一號。且其所有鄰接該大學城區後方外圍之同段二二二之五三、二
二二之二四地號土地，因多年來社區民眾、學生往來通行頻繁，且舖設柏油路面，已
成為無名之既成巷道，供該社區內外民眾、學生通行使用，被告均未表示異議。嗣於
八十三年九月間起，被告以其為地主，欲使用土地為由，僱工先在上揭巷道，設置鐵
柱、路障、盆栽圍堵進出口，並誤佔上述已出售之二二二之九地號土地三九‧三平方
公尺，使民眾無法進出通行，經民眾報案陳情拆除後，翌年三月間，又僱工將圍堵之
柏油路面挖毀，妨害社區民眾及學生往來通行，致生公共危險。因認被告涉犯刑法第
一百八十五條第一項之妨害公眾往來安全罪云云。經審理結果，不能證明被告犯罪，
因而撤銷第一審判決，改判諭知被告無罪，固非無見。
惟查原判決認不能證明被告犯罪，係以被告設置鋼樁時，僅將右側封閉，未將左側入
口阻塞，並未遮斷公眾往來之設備，被告係在自己所有土地上設置鋼樁，未完全阻絕
巷道通行，自未致生公眾往來之具體危險等由，為其論據。然依他字卷第六十一頁下
方照片、偵字卷第三十七頁照片、第一審卷第三十三頁背面照片顯示，八十三年十二
月二日拍照時，統一超級商店附近之巷道，除以大型水泥圓柱阻礙通行外，復以模板
灌水泥漿及以木條完全阻絕巷道之通行，此壅塞陸路行為，是否已生往來之危險，自
應予以究明。究竟該阻絕通行設施是否為被告所設？該處所土地是否為被告所有？是
否部分在他人土地之巷道上？原審就此重要待證事項，未予詳查釐清，遽認被告未完
全阻絕巷道之通行，難認適法。檢察官上訴意旨指摘原判決違背法令，尚非全無理由
，應認仍有發回更審之原因。
據上論結，應依刑事訴訟法第三百九十七條、第四百零一條，判決如主文。
中      華      民      國    九十一    年      六      月     十二     日
                              最高法院刑事第七庭
                                  審判長法官  張  信  雄
                                        法官  賴  忠  星
                                        法官  張  清  埤
                                        法官  呂  永  福
                                        法官  陳  世  雄
      右正本證明與原本無異
                                              書  記  官
中      華      民      國    九十一    年      六      月    十八      日
